Inventaris van het archief van de familie Van Oldenbarnevelt, (1449) 1510-1705
Nationaal Archief, Den Haag
- Stukken behorende tot andere archieven, E.
  - Johan van Oldenbarnevelt als leider van de afvaardiging van Holland ter Staten-Generaal, III.
    - Buitenlandse zaken, 1.
      - Missive van Johan van Oldenbarnevelt aan Gillis van Ledenberch, secretaris van de Staten van Utrecht, van 29 juni 1615, betreffende het verzoek, dat hij met John Ogle aan Diederik de Bloys van Treslong, landcommandeur van de Duitse Orde, zal afleggen, de mogelijkheid van een verdrag van Karel Emanuel I, hertog van Savoije, met Philips III, koning van Spanje, een voorgenomen huwelijk van Karel, prins van Wales, met Anna-Maria, prinses van Spanje, de erfopvolging in Gulik, Kleef en Berg, en de zending door Denemarken van enkele oorlogsschepen naar Spitsbergen of Groenland ter beveiliging van de walvisvaart tegen de Nederlanders, concept, 517; 1 stuk
        RGP 121, p. 123.
    - Religie, 2.
      - Akte waarbij de Raad van de stad Utrecht verklaart op 17 december 1589 de Utrechtse predikanten Nicolaus Sophingius, Werner Solmichius, Johan Uutenbogaert en Cornelis Martens ter voorkoming van nieuwe ongeregeldheden te hebben ontslagen zonder hun daarbij echter hun ambtswaardigheid te willen ontzeggen, afschrift, 1597; 518; 2 stukken
        RGP 80, pp. 361-362.
        Tevens deels als concept van Oldenbarnevelt.
      - "Tractatus de haeresi et haereticis", een verhandeling over de kettervervolgingen van een onbekend canonist van vermoedelijk gematigd rooms-katholieke huize, [eerste helft 16e eeuw]; afschrift, (eind 16e eeuw); 519; 1 band
      - Stuk houdende een vervolg op "Tractatus de haeresi et haereticis" van N.N. van 1 oktober 1600, 1600; afschrift, (begin 17e eeuw); 520; 1 deel
    - Raad van State, 3.
      - Uittreksels uit afrekeningen van het stadsbestuur van Amersfoort van augustus 1590 met de voerlieden van vier wagens en elf paarden, die in de periode van mei tot november 1586 op last van Maurits, graaf van Nassau, voor een veldtocht naar Arnhem ten behoeve van kapitein Maarten Schenk waren gevorderd, afschriften, (eind 16e eeuw)., 521; 1 stuk
      - Aantekening van N.N. inzake het aantal beesten, dat Johan Winckfield, provisioneel gouverneur van het garnizoen van Geertruidenberg, van de inwoners van het Land van Breda voor het aanrichten van een banket wenst te ontvangen, concept, 1588; 522; 1 stuk
      - Stukken betreffende de financiering van de door Hendrik van Brienen, Johan van der Beken en Johan van Oldenbarnevelt namens de Staten-Generaal, als gedeputeerden te velde, in september 1592 naar Zwolle gemaakte reis, originelen, 523; 2 stukken
  - Johan van Oldenbarnevelt als advocaat van het Hof van Holland, Zeeland en West-Friesland, IV.
    - Rekest van Johan van Oldenbarnevelt aan de Ridderschap van Holland en West-Friesland om na drie maanden dienst als advocaat bij het Hof van Holland, Zeeland en West-Friesland een commissie te mogen ontvangen, concept, [1570]; 524; 1 stuk
      RGP 80, p. 1-2.
    - Rekest van Jacob, graaf van Egmond aan de Ridderschap van Holland en West-Friesland om wegens de te Delft over achterstallige betalingen aan de vijf vaandels van Willem, prins van Oranje, ontstane moeilijkheden een regeling te willen treffen, concept, [1570]; 524
    - Commissie van Sabina, gravin van Egmond, voor Johan van Oldenbarnevelt, advocaat van het Hof van Holland, Zeeland en West-Friesland, als raad en advocaat voor het huis van Egmond, van 26 november 1576, origineel, 525; 1 charter
    - Stukken houdende "consulten", adviezen van de rechtsgeleerden Adriaen van der Goes, Jacob Cats, Reinier van Amstelredam en Reinier van Persijn, Johan van der Meer en Hugo de Groot inzake de vraag in hoeverre de erfgenamen van vaders zijde van Marinus Geleynssen Vosbergen aanspraken kunnen doen gelden op een deel van het sterfhuis van Adriaen Aernoutssen, burgemeester van Reimerswaal, originelen. Met bijlagen, 1599, 1602, 1602, 1605, 1611 en 1613; authentieke afschriften en afschriften, 1616 en begin 17e eeuw., 1614-1616; 526; 1 omslag
  - Johan van Oldenbarnevelt als pensionaris van Rotterdam, V.
    - Rekest van Johan van Oldenbarnevelt, pensionaris van Rotterdam, aan de Staten van Holland en West-Friesland om hem de onkosten van het voorgenomen gezantschap naar Engeland en de achterstallige termijnen in de door hem verstrekte leningen te willen betalen, concept. Met een bijlage, 1578; 527; 2 stukken
      RGP 80, pp. 4-6.